臺灣高等法院臺南分院民事裁定
110年度醫再易字第1號
再審原告    馬美珠  

再審被告    國立成功大學醫學院附設醫院

法定代理人  沈孟儒  
再審被告    黃于芳  
上列再審原告與再審被告國立成功大學醫學院附設醫院等間因侵
權行為損害賠償事件，再審原告對於中華民國110年1月20日本院
確定判決（108年度醫上易字第2號），提起再審之訴，本院裁定
如下：
    主  文
再審之訴駁回。
再審訴訟費用由再審原告負擔。
    理  由
一、按再審之訴，應於30日之不變期間內提起。前項期間，自判
    決確定時起算，判決於送達前確定者，自送達時起算；其再
    審之理由發生或知悉在後者，均自知悉時起算。但自判決確
    定後已逾5年者，不得提起，民事訴訟法第500條第1項、第2
    項定有明文。又不得上訴之判決，於宣示時確定，不宣示者
    ，於送達時確定，同法第398條第2項已有明文，而再審之訴
    不合法者，法院應以裁定駁回之，亦為同法第502條第1項所
    明定。又提起再審之訴，應依民事訴訟法第501條第1項第4
    款表明再審理由及關於再審理由並遵守不變期間之證據。如
    未於書狀表明其遵守不變期間之證據時，審判長毋庸命其補
    正（最高法院63年度第3次民庭庭推總會決議參照）。
二、查本院108年度醫上易字第2號確定判決（下稱原確定判決）
    乃不得上訴第三審之事件，於民國（下同）110年1月20日宣
    示時確定在案（見本院卷第117頁)，並經本院於同年2月2日
    送達予再審原告訴訟代理人，由其受僱人代收，有本院公務
    電話查詢紀錄表在卷可憑（見本院卷第207頁）。至再審原
    告雖對原確定判決以擴張聲明為理由而提起第三審上訴，惟
    已經本院及最高法院分別以裁定駁回其上訴及抗告確定（見
    本院卷第133-136頁），且不得上訴第三審，該判決於第二
    審宣示或公告時已確定，不因當事人之提起上訴而有不同（
    最高法院108年度台抗字第156號裁判參照）；準此，再審原
    告遲至110年7月19日始對本院原確定判決提起再審之訴，有
    本院收文戳記在卷可稽（見本院卷第5頁），顯已逾30日之
    不變期間，揆諸前揭法條及實務意旨說明，再審原告復未表
    明其何時知悉再審理由（即其依民事訴訟法第496條第1項第
    13款、同法第497條等事由）及遵守再審不變期間之證據，
    有再審原告之訴狀附卷可稽（見本院卷第5-13頁），而僅就
    實體法上（民法損害賠償或涉嫌刑法業務上登載不實、偽造
    文書等）之主張而為陳述，揆諸前開說明，顯難認其再審之
    訴為合法。
三、據上論結，本件再審之訴為不合法，爰裁定如主文。
中　　華　　民　　國　　110 　年　　8 　　月　　30　　日

                  醫事法庭      審判長法　官  張世展

                                      法　官  黃佩韻

                                      法　官  莊俊華
上為正本係照原本作成。　
不得抗告。
中　　華　　民　　國　　110 　年　　8 　　月　　30　　日

                                      書記官  劉素玲